臺灣高雄地方法院民事裁定
111年度鳳補字第75號
原      告  良京實業股份有限公司

法定代理人  平川秀一郎

被      告  林進士  
            林婉瑜  
上列當事人間請求塗銷所有權移轉登記等事件，本院裁定如下：
    主    文
原告應於收受本裁定14日內，補繳第一審裁判費新臺幣（下同）
7,370元，惟原告如能查報高雄市○○區○○段000地號、同段221地
號土地起訴時之交易現值（不得僅以土地公告現值為依據），或
經有鑑定資格之鑑價公司所為之鑑價，較原告主張之債權額為低
者，則應以該較低之價額加計16萬0,372元為本件訴訟標的價額
，並依民事訴訟法第77條之13所定費率補繳裁判費（應扣除已繳
納裁判費1,770元），逾期不繳，即駁回原告之訴，特此裁定。
    理    由
一、上列原告與被告林進士等間請求塗銷所有移轉登記等事件，
    原告起訴雖據繳納裁判費1,770 元。按因財產權而提起民事
    訴訟，應依據民事訴訟法第77條之13規定，繳納起訴裁判費
    。又訴訟標的之價額，由法院核定。核定訴訟標的之價額，
    以起訴時之交易價額為準；無交易價額者，以原告就訴訟標
    的所有之利益為準。以一訴主張數項標的者，其價額合併計
    算之，民事訴訟法第77條之1 第1 、2 項、第77條之2第1巷
    前段定有明文。又按債權人主張債務人詐害其債權，依民法
    第244 條規定提起撤銷詐害行為之訴者，債權人行使撤銷權
    之目的，在使其債權獲得清償，故應以債權人因撤銷權之行
    使所受利益為準，原則上以債權人主張之債權額計算其訴訟
    標的價額；如被撤銷法律行為標的之價額低於債權人主張之
    債權額時，則以該被撤銷法律行為標的之價額計算（最高法
    院97年度第1次民事庭會議決議參照）。
二、查本件原告起訴請求㈠被告林進士應向原告給付16萬零372元
    ，及自民國（下同）97年8月28日起至110年7月19日止，按
    週年利率19.66％計算之利息，及自110年7月20日起至清償日
    止，按週年利率16％計算之利息，暨自95年10月11日起至清
    償日止，其逾期於六個月以內者，按上開利率10％，逾期超
    過六個月者，按上開利率20％計算之違約金。㈡被告等就坐落
    於高雄市○○區○○段000地號、同段221地號之不動產（下稱系
    爭不動產），於110年12月22日所為之贈與行為及於111年1
    月6日所為所有權移轉登記行為均應予撤銷。㈢被告林婉瑜應
    就系爭不動產於111年1月6日經高雄市政府地政局大寮地政
    事務所收件字號111年寮地字第000340號以贈與為原因所為
    之所有權移轉登記予以塗銷，並回復登記為被告林進士所有
    。而原告陳報至起訴時所欲保全之債權利益為67萬6,589 元
    。依前揭規定，上開債權總額應與原告請求撤銷贈與行為及
    塗銷所有權移轉之系爭不動產現值或交易價額，擇較低者並
    加計訴之聲明第一項請求之16萬零372元為本件訴訟標的之
    價額計算本件裁判費。本件原告未提出系爭不動產之現值或
    交易價額等相關資料，而原告之債權總額為67萬6,589 元，
    故本件訴訟標的價額經核定為83萬6,961元（計算式：676,5
    89＋160,372＝836,961），應徵裁判費為9,140元，扣除前已
    繳裁判費1,770 元外，尚應補繳7,370 元，茲限原告於收受
    本裁定送達後14日內補繳上開裁判費。惟原告如能查報系爭
    不動產之現值或交易價額（如鑑價機構之鑑價報告、近期成
    交行情證明等；土地公告現值僅係稅捐機關課徵土地稅之基
    準，常與市場客觀交易價額相差懸殊，不得以之為系爭訴訟
    標的價額），較原告主張之債權額為低者，則應以該較低之
    價額加計16萬0,372元為本件訴訟標的價額，並依民事訴訟
    法第77條之13所定費率補繳裁判費（應扣除已繳納裁判費1,
    770 元），逾期不繳，即駁回原告之訴，特此裁定。
中　　華　　民　　國　　111 　年　　4 　　月　　26　　日
          　　　　鳳山簡易庭  法　  官  林育丞  
以上正本係照原本作成。
如不服本裁定關於核定訴訟標的價額部分，應於裁定送達後10日
內向本院提出抗告狀，並繳納抗告費新臺幣1000元；其餘關於命
補裁判費部分，不得抗告。
中　　華　　民　　國　　111 　年　　4 　　月　　26　　日
                              書 記 官  陳冠廷